【裁判字號】    92,易緝,51
【裁判日期】    920509
【裁判案由】    竊盜
【裁判全文】
臺灣桃園地方法院刑事判決                          九十二年度易緝字第五一號
    公訴人  臺灣桃園地方法院檢察署檢察官
    被  告  乙○○
右列被告因竊盜案件，經檢察官提起公訴（九十一年度偵字第九三二二號），本院判
決如左：
    主  文
乙○○竊盜，處有期徒刑肆月，如易科罰金以參佰元折算壹日。
    事  實
一、乙○○前於民國（下同）八十四年間因侵占案件，經本院判處有期徒刑四月確定
    ，並自八十四年九月四日起入監執行，於八十四年十二月三日執行完畢（惟非累
    犯），竟仍不知悛悔，復於九十一年三月十五日十八時三十分許，利用其前往丁○○之母親宋秀琴桃園縣楊梅鎮○○路八三四十三號住處內與宋秀琴、甲○○等
    人一同打麻將之機會，即基於為自己不法所有之意圖，竊得當時亦返回娘家之丁○○所有置放在上開住處客廳內之皮包乙只（內有現金新台幣三千五百元及信用
    卡二枚）。嗣乙○○於拿出上開皮包內之現金新台幣（下同）三千五百元後，即
    將上開皮包乙只（含其內信用卡二枚）丟棄在上開住處廁所外之草叢內。
二、案經丁○○訴由桃園縣警察局楊梅分局報請臺灣桃園地方法院檢察署檢察官偵查
    起訴。
    理  由
一、訊據被告乙○○固坦承於右揭時地與宋秀琴、甲○○等人一同打麻將乙情，惟矢
    口否認右揭犯行，辯稱：伊僅有與宋秀琴、甲○○等人一同打麻將而已，並未竊
    取丁○○上開皮包乙只，亦未將上開皮包乙只丟棄在上開住處廁所外之草叢內云
    云。經查：被告右揭犯行，業據告訴人丁○○迭次於警訊中及本院審理時指訴明
    確，核與證人甲○○迭次於警訊中及本院審理時證稱「該竊案發生後經被害人於
    九十一年三月十六日上午八時許找到我才找犯嫌乙○○查證，並經我善意勸導後
    乙○○才承認，並且親自打電話給被害人丁○○的母親宋秀琴願意於九十一年三
    月十日將竊來之三千五百元及信用卡申請手續費二千五百元共新台幣陸仟元還給
    丁○○（見偵查卷第九頁）」、「我最早與乙○○認識約八年，是我介紹認識被
    害人丁○○母親宋秀琴，後才有到秀琴家作客，發生這件竊案時我不知情（見偵
    查卷第九頁）」、「乙○○一直未還給丁○○，所以丁○○母女今三月二十三日
    十九時又來找我，我才告知被害人乙○○住家，乙○○被他們母女找到後，因身
    上沒錢，找我幫忙先代為還錢六千元給丁○○，我也答應了，結果警方受理該案
    後找到我，我才主動向警方說明，而該筆錢我還沒有還給丁○○（見偵查卷第九
    頁）」、「我認識被告，案發當時我先跟被告去八三四巷十三號彭淑慧媽媽（即
    宋秀琴）家裡去打麻將，我沒有看到被告偷皮包的經過，事後我到派出所作筆錄
    ，被告說她隔天晚上跟彭淑慧的媽媽承認偷皮包（見本院九十一年度易字第一三
    四四號卷第二十三頁）」、「....，當天我在丁○○家打牌，被告也有一起打牌
    ，證人梁（云貞）當天也有來，是證人梁（云貞）的媽媽宋翠琴帶他來，可是我
    當天沒有看到被告竊盜的經過，事後在派出所我有親耳聽到被告向警察承認有偷
    丁○○皮包的事（見本院九十二年度易緝字第五一號卷九十二年四月一日筆錄）
    」等語、證人丙○○迭次於警訊中及本院審理時證稱「於九十一年三月十五日晚
    上十八時許在宋秀琴阿姨家內看見胖阿姨（即被告）偷竊桌上的小皮包（見偵查
    卷第十頁）」、「當時我和姊梁慧敏兩個人在宋秀琴阿姨家客廳看電視，然後就
    看到胖阿姨（即被告）打開桌上的白色大皮包，然後從皮包內拿出乙個紫色的小
    皮包後，就走進去廁所內，過一會兒就走出來，出來時我就沒有看到那個紫色小
    皮包（見偵查卷第十頁）」、「（警方所提供之皮包照片是否為你所說之白色大
    皮包及紫色小皮包？）就是照片中之大皮包小皮包（見偵查卷第十頁）」、「我
    沒有說謊，是真的（見偵查卷第十一頁）」、「我有看到（胖胖阿姨）就是被告
    拿走皮包，我是在阿姨（丁○○的媽媽）家看到（見本院九十一年度易字第一三
    四四號卷第二十四頁）」、「當天就是被告拿走這個皮包，我當時坐在客廳看電
    視，當天他們打牌是在別的地方（見本院九十二年度易緝字第五一號卷九十二年
    四月一日筆錄）」等語明確，且互核相符，復有業據告訴人丁○○領回上開皮包
    乙只（含其內信用卡二枚）之贓物領據乙紙、上開皮包照片及被告指認照片各乙
    紙，在卷可稽，應堪認定。又被告於警訊中供稱「我承認要給丁○○新台幣六千
    元，.... （見偵查卷第四頁）」等語，亦核與甲○○上開證述之情節相符，則
    被告於右揭時地若果未竊取上開皮包乙只，焉有在事後答應「賠償」告訴人丁○○之可能，而甲○○與被告原係朋友關係，丙○○更與被告原不相識，則甲○○
    、丙○○二人迭次於警訊中及本院審理時更無誣陷被告之必要，是被告所辯，顯
    係事後卸責之詞，不足採信。被告犯行已臻明確，應予依法論科。
二、核被告所為，係犯刑法第三百二十條第一項之竊盜罪。爰審酌被告前曾受有期徒
    刑之執行完畢（惟非累犯），復明知上開皮包乙只係他人之物，竟利用前往宋秀
    琴上開住處內打麻將之機會，而趁機竊取之，已損及告訴人丁○○之權益及被告
    犯罪後之態度等一切情狀，量處如主文所示之刑，並諭知易科罰金之折算標準，
    以資儆懲。
據上論斷，應依刑事訴訟法第二百九十九條第一項前段，刑法第三百二十條第一項、
第四十一條第一項前段，罰金罰鍰提高標準條例第一條前段、第二條，判決如主文。
本案經檢察官柯怡如到庭執行職務。
中      華      民      國      九十二      年    五    月     九     日
                          臺灣桃園地方法院刑事第四庭
                                      法  官  林晏鵬
右正本證明與原本無異。
如不服本判決，應於判決送達後十日內向本院提出上訴狀( 應附繕本 )，上訴於
臺灣高等法院。
                                      書記官  陳青瑜
中      華      民      國      九十二      年    五    月    十二    日
附錄法條：刑法第三百二十條
中華民國刑法第三百二十條
 (普通竊盜罪、竊佔罪)
意圖為自己或第三人不法之所有，而竊取他人之動產者，為竊盜罪，處五
年以下有期徒刑、拘役或五百元以下罰金。
意圖為自己或第三人不法之利益，而竊佔他人之不動產者，依前項之規定
處斷。
前二項之未遂犯罰之。


司法院資訊處製作；財團法人民間司法改革基金會備份。
